【裁判字號】    97,訴,2389
【裁判日期】    970916
【裁判案由】    毒品危害防制條例
【裁判全文】
臺灣臺中地方法院刑事判決              97年度訴字第2389號
公  訴  人  臺灣臺中地方法院檢察署檢察官
被      告  甲○○
                    （現羈押於臺灣臺中看守所）
上列被告因違反毒品危害防制條例案件，經檢察官提起公訴（97
年度毒偵字第2576號），於本院準備程序進行中，被告就被訴事
實為有罪之陳述，經合議庭裁定改以簡式審判程序審理，判決如
下：
    主    文
甲○○施用第一級毒品，累犯，處有期徒刑拾月，扣案第一級毒
品海洛因壹包（驗餘淨重零點肆壹陸零公克），沒收銷燬之；塑
膠外包裝壹只，沒收。又施用第二級毒品，累犯，處有期徒刑陸
月，扣案第二級毒品甲基安非他命肆包（驗餘總淨重零點肆柒柒
柒公克），沒收銷燬之；塑膠外包裝肆只，均沒收。應執行有期
徒刑壹年貳月，扣案第一級毒品海洛因壹包（驗餘淨重零點肆壹
陸零公克）及第二級毒品甲基安非他命肆包（驗餘總淨重零點肆
柒柒柒公克），均沒收銷燬之；塑膠外包裝伍只，均沒收。
    犯 罪 事 實
一、甲○○前因竊盜案件，經法院判處有期徒刑七月確定，嗣經
    減刑而於民國九十六年七月十六日縮刑期滿執行完畢。復因
    施用毒品案件，經法院裁定送觀察、勒戒後，認無繼續施用
    毒品傾向，嗣於九十六年三月九日執行完畢釋放。然其猶無
    法戒絕毒癮，復分別基於施用第一級毒品海洛因（下稱海洛
    因）之犯意，於前開觀察、勒戒執行完畢釋放後五年內之九
    十七年五月三日上午某時許，在其位於臺中市西屯區何源裡
    中清西二街四十五巷二十一號之住處內，以將海洛因摻入香
    菸內點燃吸食之方式，施用海洛因一次。相隔二小時後，復
    另行基於施用第二級毒品甲基安非他命（下稱甲基安非他命
    ）之犯意，於前揭住所內，以將甲基安非他命放入玻璃球內
    燒烤變成煙霧後吸食，施用甲基安非他命一次。嗣於九十七
    年五月三日十五時五十分許，為警在臺中市○○區○○路四
    段三百十五號前查獲，並扣得第一級毒品海洛因一包（驗餘
    淨重○點四一六○公克），及其所有，包裹上揭海洛因供施
    用毒品所用之塑膠外包裝一只，及第二級毒品安非他命四包
    （驗餘總淨重○點四七七七公克）及包裹上揭甲基安非他命
    供施用毒品所用之塑膠外包裝四只。
二、案經臺中市警察局第二分局報告臺灣臺中地方法院檢察署檢
    察官偵查起訴。
    理    由
壹、程序方面：
    查本件被告所犯毒品危害防制條例第十條第一項、第二項之
    罪，其法定刑分別為「六月以上五年以下有期徒刑」及「三
    年以下有期徒刑」，且非高等法院管轄第一審之案件，經本
    院合議庭裁定由受命法官行準備程式時，被告就被訴事實為
    有罪之陳述後，經告知被告簡式審判程式之旨，並聽取被告
    、檢察官之意見後，裁定進行簡式審判程式，依刑事訴訟法
    第二百七十三條之二之規定，簡式審判程式之證據調查，不
    受刑事訴訟法第一百五十九條第一項、第一百六十一條之二
    、第一百六十一條之三、第一百六十三條之一及第一百六十
    四條至第一百七十條規定之限制，合先敘明。
貳、實體方面：
一、上揭事實，業據被告甲○○迭於偵訊及本院審理時均坦承不
    諱，且被告為警查獲時所採之尿液經送檢驗，亦確呈嗎啡、
    安非他命、甲基安非他命陽性反應，有中山醫學大學附設醫
    院藥物濫用檢驗中心檢驗報告一件附卷可稽。又被告前因施
    用毒品案件，經法院裁定送觀察、勒戒後，認無繼續施用毒
    品傾向，嗣於九十六年三月九日執行完畢釋放，有臺灣高等
    法院被告前案紀錄表一件在卷可稽，被告於前開觀察、勒戒
    執行完畢釋放後五年內再犯本件毒品危害防制條例第十條第
    一項、第二項之罪，事證明確，被告犯行洵堪認定，應依法
    論科。
二、核被告所為，係犯毒品危害防制條例第十條第一項施用第一
    級毒品罪及同條第二項之施用第二級毒品罪，其施用第一、
    二級毒品前持有之低度行為，為其後施用之高度行為所吸收
    ，不另論罪。被告所犯上開二罪，犯意各別，行為不同，應
    分論併罰。又查被告前因竊盜案件，經法院判處有期徒刑七
    月確定，嗣經減刑而於九十六年七月十六日縮刑期滿執行完
    畢，有前揭被告前案紀錄表一件在卷可稽，其受有期徒刑執
    行完畢後，五年以內故意再犯本案有期徒刑以上之二罪，均
    為累犯，均應依刑法第四十七條第一項規定加重其刑。爰審
    酌被告素行不佳，有前揭前案紀錄表乙紙在卷可稽，且前已
    因施用毒品接受觀察、勒戒，竟仍無視於毒品對於自身健康
    之戕害及國家對於杜絕毒品犯罪之禁令，猶施用毒品不輟，
    再為本案犯行，足見被告自制能力尚有未足，顯乏禁絕毒害
    之決心，仍有令其接受相當期間監禁教化之必要，以促其及
    早矯正吸毒惡習，併衡酌施用毒品固戕害個人健康至鉅，然
    就他人權益之侵害仍屬有限，及其犯後業已坦承犯行之態度
    ，暨其犯罪之動機、目的、手段等一切情狀，量處如主文所
    示之刑，並定其應執行刑之刑，以示懲儆。扣案之海洛因一
    包（驗餘淨重○點四一六○公克）為第一級毒品，甲基安非
    他命四包（驗餘總淨重零點四七七七公克）為第二級毒品，
    有行政院衛生署草屯療養院鑑定書乙紙在卷可稽（本院卷第
    二十一頁），應依毒品危害防制條例第十八條第一項前段之
    規定，宣告沒收銷燬之。至於扣案用以包裝上開海洛因之塑
    膠外包裝袋一只及甲基安非他命之塑膠外包裝四只，既均經
    鑑定機關就內裝之海洛因及甲基安非他命分別鑑析其毒品重
    量，與扣案之海洛因及甲基安非他命並無不可分離之關係（
    最高法院九十五年度臺上字第五六四○號裁判意旨參照），
    且有防止毒品裸露、逸出及潮濕之功用，並便於攜帶以施用
    ，其係被告所有供施用第一級、第二級毒品所用之物，業據
    被告於本院審理時陳明在卷，均應依刑法第三十八條第一項
    第二款規定一併沒收之。
據上論斷，應依刑事訴訟法第二百七十三條之一第一項、第二百
九十九條第一項前段，毒品危害防制條例第十條第一項、第二項
、第十八條第一項、第二十三條第二項，刑法第十一條、第四十
七條第一項、第五十一條第五款、第三十八條第一項第二款，判
決如主文。
本案經檢察官乙○○到庭執行職務。
中    華    民    國    97    年    9     月    16    日
                  刑事第十一庭  法  官  林慶郎
以上正本證明與原本無異
如不服本判決，應於收受本判決後十日內向本院提出上訴書狀，
其未敘述上訴理由者，並得於提起上訴後十日內向本院補提理由
書狀（均須按他造當事人之人數附繕本）「切勿逕送上級法院」
                                書記官  廖春玉
中    華    民    國    97    年    9     月    16    日
附錄本案論罪科刑法條全文：
毒品危害防制條例第十條
施用第一級毒品者，處六月以上五年以下有期徒刑。
施用第二級毒品者，處三年以下有期徒刑。


司法院資訊處製作；財團法人民間司法改革基金會備份。
